【裁判字號】    99,上訴,1645
【裁判日期】    990730
【裁判案由】    毒品危害防制條例
【裁判全文】
臺灣高等法院刑事判決                99年度上訴字第1645號
上  訴  人  臺灣士林地方法院檢察署檢察官
被      告  甲○○
上列上訴人因被告違反毒品危害防制條例案件，不服臺灣士林地
方法院99年度審訴字第165號，中華民國99年3月30日第一審判決
（起訴案號：臺灣士林地方法院檢察署99年度毒偵字第168 號）
，提起上訴，本院判決如下：
    主  文
上訴駁回。
    事實及理由
一、本案經本院審理結果，認第一審以被告甲○○違反毒品危害
    防制條例第10條第1項、第2項之施用第1級毒品、第2級毒品
    罪，各判處有期徒刑1年、8月，定執行刑為有期徒刑1年6月
    ，其認事用法及量刑均無不當，應予維持，並引用第一審判
    決書記載之事實、證據及理由（如附件）。
二、檢察官上訴意旨略以：被告自民國（下同）82年間起即有違
    反麻醉藥品管制條例之前案紀錄，毒品危害防制條例施行後
    ，復因施用毒品，雖經勒戒與強制戒治，仍無法戒除毒癮，
    本件已為第9 次因施用毒品案件遭提起公訴，且其施用毒品
    之種類由第2級毒品，在91年間演變為第1級毒品與第2 級毒
    品均有使用，濫用毒品之情節越趨嚴重，足見其生理及心理
    之毒癮甚深，自我控制力偏低。原審雖對被告本次犯行量處
    較最近一次判決較重之刑度，然以被告多次再犯施用第1 級
    毒品與第2 級毒品之情形，顯見若法院所量刑度過輕，足令
    其產生僥倖之心，亦因刑之刑期過短而無法根絕其身心對毒
    品之依賴，致令一犯再犯。爰請撤銷原判決，就被告施用第
    1級毒品之犯行量處有期徒刑1年5月、施用第2級毒品之犯行
    量處有期徒刑1年2月，並定2 年以上之應執行刑，以救被告
    脫離長年沈淪毒海之苦云云。惟查量刑之輕重，係屬事實審
    法院得依職權自由裁量之事項，苟已斟酌刑法第57條各款所
    列情狀，而未逾越法定刑度，不得遽指為違法（最高法院85
    年度台上字第2699號裁判意旨參照）。本件原審法院已審酌
    被告曾因施用毒品犯行而送觀察、勒戒、強制戒治及多次判
    處罪刑，仍不知悛悔，復再施用第一級毒品及第二級毒品，
    顯已有成癮性，惟念其施用毒品乃戕害自己身心健康，尚未
    危及他人，犯後坦承犯行，態度良好等一切情狀，而分別量
    處施用第1級毒品、第2級毒品罪，各有期徒刑1年、8月，定
    執行刑為有期徒刑1年6月，並說明公訴人就被告所犯施用第
    一級毒品、施用第二級毒品罪，分別具體求處有期徒刑1 年
    5月、1年2月，尚嫌過重（原判決第5頁參照）。原判決量處
    之刑度尚稱妥適，並無過輕之情形。本件檢察官以原審之量
    刑太輕為由提起上訴，其上訴為無理由，應予駁回。
據上論斷，應依刑事訴訟法第373條、第368條，判決如主文。
本案經檢察官李金定到庭執行職務。
中    華    民    國    99    年    7     月    30    日
                  刑事第三庭  審判長法  官  陳博志
                                    法  官  陳德民
                                    法  官  劉興浪
以上正本證明與原本無異。
施用第一級毒品部分如不服本判決應於收受送達後10日內向本院
提出上訴書狀，其未敘述上訴之理由者並得於提起上訴後10日內
向本院補提理由書（均須按他造當事人之人數附繕本）「切勿逕
送上級法院」。
施用第二級毒品部分不得上訴。
                                    書記官  王詩涵
中    華    民    國    99    年    7     月    30    日
附錄：本案論罪科刑法條全文
毒品危害防制條例第10條：
施用第一級毒品者，處 6 月以上 5 年以下有期徒刑。
施用第二級毒品者，處 3 年以下有期徒刑。

司法院資訊處製作；財團法人民間司法改革基金會備份。
